# 请教陈版：关于政策统一相关问题

提问人：www 学习 时间：2019-09-14 11:42:01
陈老师：
您好！
2018 年 12 月底 A 公司完成收购 B 公司相关工作，收购后 A 公司需要统一集团内会计政策，A 公司存货发出采用加权平均法，B 公司存货发出采用先进先出发，A 与 B 的经营业务均为短保质期食品行业，且存在收发较为频繁。请问陈老师此时是否需要统一会计政策！
初步分析：因为 A 与 B 均为短保质期食品行业，个人认为B 公司采用先先出发更为合理，但是因为 A 公司一直延续采用加权平均法，更新集团内核算方式较为繁琐，因此个人认为此处 A公司在完成B 公司收购工作后基于实际重于形式原则，可以不必统一 A与 B 的会计政策。
非常感谢陈老师的指教！

回答人：chenyiwei
建议尽可能统一双方会计政策。如果存货周转速度很快，期末库存不大，采用何种发出存货成本计量方式对期末存货计量和本期销售成本计量无重大影响的，可基于重要性原则予以简化处理。
你说的 “因为 A 与B 均为短保质期食品行业，个人认为 B公司采用先先出发更为合理” 是另一个问题，可以建议 A 公司和集团内其他同行业企业修改会计政策为先进先出法，但这个问题与合并报表层面的母子公司会计政策统一无关。